臺灣雲林地方法院刑事判決　　　　　　　94年度交易字第54號
公　訴　人　臺灣雲林地方法院檢察署檢察官
被　　　告　甲○○　男　39歲.
上列被告因公共危險等案件，經檢察官提起公訴（94年偵字第42
5 號），被告自白犯罪，本院裁定依簡式審判程序審理，判決如
下：
    主  文
甲○○服用酒類，不能安全駕駛動力交通工具而駕駛，處有期徒
刑月，如易科罰金，以佰元折算壹日；又從事業務之人，因
業務上之過失傷害人，處有期徒刑肆月，如易科罰金，以佰元
折算壹日。應執行有期徒刑陸月，如易科罰金，以佰元折算壹
日。
    事  實
一、甲○○經營「洽昌油廠」，平日駕駛自小貨車，載運油廠貨
    物及收取貨款，係以駕駛為其附隨業務。其前因酒後駕車，
    自民國93年7 月12日起，至94年7 月11日止，為監理機關吊
    扣其駕照，為無駕駛執照之人。甲○○明知服用酒類，不能
    安全駕駛動力交通工具，竟於94年1 月7 日18時許，在雲林
    縣莿桐鄉客戶住處飲用高梁酒後，已達不能安全駕駛動力交
    通工具之程度，仍於同日18時30分許，駕駛車牌號碼SK-971
    6 號自小貨車。嗣於同日19時8 分許，沿雲林縣虎尾鎮○○
    里○○ ○○路，由北往南方向行駛，行經台1 線公路與雲74
    公路，設有交通號誌管制交岔路口時，本應注意車前狀況，
    隨時採取必要之安全措施，且應注意飲酒後其吐氣所含酒精
    成份超過每公升0.25毫克以上者，不得駕車，並應注意行經
    有交通號誌管制之交叉路口時，應遵守交通號誌之指示，不
    得闖越紅燈，而依當時天候晴，夜間有照明設備，道路為無
    缺陷、無障礙之直線柏油省道，視距良好，無不能注意情形
    ，詎酒醉駕駛自小客車，致意識模糊，無法注意前方交叉路
    口之交通號誌已轉為紅燈，竟闖越紅燈，侵入路口直行，適
    乙○○駕駛車牌號碼N4-607號自小客車，沿雲林縣虎尾鎮○
    ○里○○○○路，由東往西方向行駛，欲穿越該交叉路口直行
    ，甲○○一時緊張，誤踩油門，致甲○○駕駛之自小貨車車
    頭，撞及乙○○駕駛之自小客車右側車身，乙○○受有頭部
    挫傷、頭部傷害及右肩挫傷等傷害；甲○○則受有頭部外傷
    疑似腦震盪、右側腎臟破裂及臉部撕裂傷等傷害。嗣經警於
    同日22時12分分許，在財團法人天主教教若瑟醫院施以酒精
    濃度測試，高達每公升1.57毫克，始悉上情。
二、案經乙○○訴請雲林縣警察局虎尾分局報請臺灣雲林地方法
    院檢察署檢察官偵查起訴。
    理  由
一、上揭事實，業經被告甲○○坦白承認，核與告訴人乙○○指
    訴情節相符，並有雲林縣警察局道路交通事故調查報告表、
    道路交通事故現場圖各1 份、雲林縣警察局虎尾分局交通事
    故談話紀錄表2 份、財團法人天主教若瑟醫院診斷證明書2
    份、雲林縣警察局虎尾分局道路交通事故當事人酒精測定紀
    錄表1 份、雲林縣警察局舉發違反道路交通管理事件通知單
    影本2 份、刑法185 條之3 案件測試觀察紀錄表1 紙及照片
    11張等在卷可稽，足認被告自白與事實相符，堪以採信。
二、按駕駛人駕駛汽車，應遵守道路交通標誌、標線、號誌之指
 　 示；汽車行駛時，駕駛人應注意車前狀況，並隨時採取必要
    之安全措施；且汽車駕駛人飲酒後其吐氣所含酒精成份超過
    每公升0.25毫克以上者，不得駕車，道路交通安全規則第90
    條、第94條第3 項、第114 條第2 款分別定有明文。本件被
    告行經肇事地點時，無不能注意之情形，竟疏未注意車前狀
    況，酒醉駕車，闖越紅燈，侵入路口直行，致與告訴人乙○
    ○駕駛之自小客車發生碰撞，是被告就本件車禍之發生，確
    有過失情事無訛。又告訴人乙○○因本件車禍受傷，與被告
    之過失行為間，有相當因果關係。本件事証明確，應予依法
    論科。
三、核被告服用酒類，不能安全駕駛動力交通工具而駕駛之行為
    ，係犯刑法第185 條之3 之公共危險罪；被告為從事業務之
    人，其駕駛車輛，應注意而未注意，致傷害告訴人乙○○之
    行為，係犯同法第284 條第2 項前段之業務過失傷害罪。被
    告無駕駛執照及酒醉駕車，因而致人受傷，依法應負刑事責
    任，其所犯業務過失傷害罪部分，應依道路交通管理處罰條
    例第86條第1 項規定加重其刑。又被告所犯上開二罪，行為
    互殊、犯意有別，應予分論併罰。爰審酌被告有飲酒習慣，
    因酒後駕車，駕照遭監理機關吊扣後，竟仍持續以駕車為附
    隨業務，並酒醉駕車，肇致本案，及告訴人乙○○受傷非輕
    ，又未能與告訴人乙○○達成和解，暨犯後坦承犯行，且未
    曾受有期徒刑以上刑之宣告，有臺灣高等法院被告全國前案
    紀錄表在卷可按等一切情狀，量處如主文所示之刑，併定其
    應執行之刑及諭知易科罰金之折算標準。
據上論斷，依刑事訴訟法第299 條第1 項前段，刑法第185 條之
3 、第284 條第2 項前段、第41條第1 項前段、第51條第5 款，
道路交通管理處罰條例第86條第1 項，罰金罰鍰提高標準條例第
1條前段、第2 條，判決如主文。
本案經檢察官丙○○到庭執行職務
中　　華　　民　　國　　94　　年　　5 　　月　　31　　日
                  刑事第二庭    法  官  柯  志  民
以上正本證明與原本無異。
如不服本判決，應於判決送達後10日內，向本院提出上訴狀。
                                書記官　魏  輝  碩
中　　華　　民　　國　　94　　年　　5 　　月　　31　　日
論罪之法條全文：
刑法第185條之3
服用毒品、麻醉藥品、酒類或其他相類之物，不能安全駕駛動力
交通工具而駕駛者，處一年以下有期徒刑、拘役或三萬元以下罰
金
刑法第284條
因過失傷害人者，處六月以下有期徒刑、拘役或五百元以下罰金
，致重傷者，處一年以下有期徒刑、拘役或五百元以下罰金。
從事業務之人，因業務上之過失傷害人者，處一年以下有期徒刑
、拘役或一千元以下罰金，致重傷者，處三年以下有期徒刑、拘
役或二千元以下罰金。
